【裁判字號】    98,家聲,352
【裁判日期】    980805
【裁判案由】    選任特別代理人
【裁判全文】
臺灣臺中地方法院民事裁定             98年度家聲字第352號
聲  請  人  庚○○
相  對  人  丙○○
上列聲請人聲請選任相對人特別代理人事件，本院裁定如下：
    主  文
選任己○○（男、民國○○○年○月○○日生、身分證統一編號
：Ｚ000000000號）為兩造離婚事件中相對人之特別代
理人。
聲請程序費用由相對人負擔。
    理  由
一、本件聲請意旨略以：相對人丙○○（男、民國○○年○月○
    ○○日生）為聲請人之配偶，相對人因車禍事件，致腦部受
    創、昏迷不醒，無法合理處理自己事務，已達心神喪失程度
    ，經鈞院於九十六年四月四日以九十六年度禁字第三六號裁
    定宣告為禁治產人，並由聲請人擔任監護人。因相對人持續
    昏迷迄今，夫妻間長期毫無互動，聲請人已無法繼續維持與
    相對人間之婚姻關係，乃提起離婚訴訟，惟相對人之親屬均
    不願意為相對人選定一特別代理人，代相對人為訴訟行為，
    爰依法聲請選任相對人之兄己○○擔任相對人即禁治產人丙
    ○○與聲請人離婚事件中相對人之特別代理人等語。
二、按婚姻事件，夫或妻為受監護宣告之人者，應由其監護人代
    為訴訟行為；如監護人即係其配偶或為起訴之第三人時，法
    院應依利害關係人之聲請或依職權為受監護宣告之人選任特
    別代理人，代為訴訟行為，民事訴訟法第五百七十一條第一
    項，有明文規定。次按對於無訴訟能力人為訴訟行為，因其
    無法定代理人，或其法定代理人不能行代理權，恐致久延而
    受損害者，得聲請受訴法院之審判長，選任特別代理人，民
    事訴訟法第五十一條第一項亦定有明文。
三、查聲請人主張之前開事實，業據提出戶籍謄本影本、九十六
    年度禁字第三六號裁定影本、親屬會議紀錄影本等件為證，
    自堪信為真實。相對人既為禁治產人，目前監護人即聲請人
    提起離婚訴訟（本院九十八年度家調字第一二一七號），因
    監護人之行為與禁治產人之利益相反，依法不能行代理權，
    自有為相對人即禁治產人丙○○選任特別代理人之必要。經
    禁治產人之母親甲○、手足乙○○、戊○○、丁○○到庭表
    示同意由己○○擔任相對人之特別代理人，且相對人之兄己
    ○○亦到庭表示同意擔任特別代理人（參本院九十八年八月
    五日訊問筆錄），為被告訴訟權益計，本院認選任己○○於
    兩造離婚訴訟中，擔任相對人之特別代理人，應為妥適。
四、依民事訴訟法第五十一條第一項裁定如主文。
中    華    民    國    98    年    8     月    5     日
                  家事法庭      法  官    簡賢坤
以上為正本係照原本作成。
如對本裁定抗告須於裁定送達後十日內向本院提出抗告狀。
中    華    民    國    98    年    8     月    5     日
                                書記官    廖日晟


司法院資訊處製作；財團法人民間司法改革基金會備份。
